# 各位老师，请问如果子公司年年亏损，现在已经资不抵债，请问在中报中需要披露吗？

提问人：柳寒秋 时间：2017-08-09 15:43:47
各位老师，某公司的二级子公司年年亏损，其报表已经资不抵债。在中期报表附注中除在重要的非全资子公司部分披露了相关的财务数据后，还需要特别说明吗？如果发生减值，如何在报表中进行体现呢？是需要对该子公司的固定资产等做减值测试吗？

回答人：chenyiwei
1 、该子公司自身报表中，对固定资产等长期资产的减值准备计提是否充分？ 2 、在合并报表中，对该子公司固定资产等长期资产的减值准备计提是否充分？ 3 、母公司个别报表中对该子公司的长期股权投资减值计提是否充分？ 在确保满足上述条件的前提下，并在财务报表附注的“在其他主体中的权益”部分中已经披露了相关数据的情况下，一般无需其他特别披露，但建议关注以下问题： 1 、母公司是否对该子公司承担了超出“有限责任”范围的其他承诺和责任，如借款担保等； 2 、如果该子公司是重大子公司，则其当前状况对其自身、母公司和整个集团的持续经营能力有何影响，管理层有何应对措施。